臺灣高等法院交通事件裁定　　　　　　　　　　　　九十一年度交抗字第八四六號
　　抗　告　人
　　即受處分人　甲○○
右抗告人因違反交通管理處罰條例案件，不服臺灣桃園地方法院中華民國九十一年九
月十七日九十一年度交聲字第三三二號裁定，提起抗告，本院裁定如左：
    主  文
原裁定撤銷，發回台灣桃園地方法院。
    理  由
一、原裁定意旨略以：抗告人即受處分人甲○○於民國九十一年三月二十三日上午一
    時三十五分許，駕駛車牌號碼Ｑ四─七二０六自用小客車，行經國道三號公路南
    向一０五公里處時，為內政部警政署國道公路警察局第六警察隊執勤警員舉發「
    一不服稽查，經現場攔停後請駕駛人出示駕、行照，當場拒絕出示證件。二限速
    一百公里，行速一百十二公里，超速十二公里（雷測）」，違反道路交通管理處
    罰條例第三十三條第一項、第六十條第二項第一款（誤引第三十三條）規定，掣
    單（公警局交字第Ｚ00000000號）舉發違反道路交通管理事件，並當場
    交予抗告人簽收（抗告人拒簽）。嗣抗告人依限到案提出申訴，原處分機關交通
    部公路局新竹區監理所中壢監理站（下稱中壢監理站）函請原舉發單位調查結果
    ，仍認抗告人有前揭違規行為，以九十一年七月一日壢監裁字第五三－Ｚ000
    00000號違反道路交通管理事件裁決書，依道路交通管理處罰條例第三十三
    條第一項規定，裁處罰鍰六千元，並記違規點數二點。抗告人雖辯稱：伊駕駛車
    輛行經舉發地點，已欲下高速交流道，車速不可能過快。且當時伊前方有一部車
    超越，是否係該車超速，亦未可知。又抗告人為警攔停時有停車接受稽查，並無
    逃逸情形，係執勤警員稱抗告人如對舉發不服，得聲明異議，抗告人始未在通知
    單上簽名，並無不服稽查等語。經查，抗告人上開違規超速行為，業據證人即警
    員陳隆應於原法院調查時證述在卷。又當時抗告人前方並無其他車輛，且舉發地
    點距離最近之交流道出口，尚有約三公里之遠，又舉發時曾將測速器所測得之數
    據交抗告人閱覽等情，亦經證人陳隆應結證在卷。而警員用以實施測速之雷達測
    速器，其性能經經濟部商品檢驗局檢驗合格，有效期限至九十一年十月止，亦經
    原法院勘驗屬實，其正確性不容置疑。抗告人空言否認超速，並無可採。又抗告
    人為警攔停後，僅提出駕駛執照，而拒不提出行車執照以供稽查，且因不服取締
    而拒絕於舉發單上簽名等情，復經證人陳隆應證述在卷，並有載明「拒簽收」之
    通知單附卷可佐。抗告人有不服從交通勤務警察之稽查之違規行為，應堪認定。
    抗告人辯稱未有不服從稽查等情，並無可採。抗告人駕駛汽車行駛於國道三號公
    路違規超速行駛，及不服從交通勤務警察之稽查，應依道路交通管理處理處罰條
    例第三十三條第一項、第六十條第二項第一款處罰，並依同條例第六十三條第一
    項第一款各記違規點數一點。原處分機關就抗告人上開行為均誤依同條例第三十
    三條第一項處罰，尚有未合。抗告人聲明異議，雖無理由，惟原處分既有上開可
    議之處，即屬無可維持，應由原法院撤銷原處分，另為處分等語。
二、抗告意旨略以：執勤警員誤導伊未簽收舉發通知單，且其於原法院所謂伊未出示
    證件之證詞，與事實不符等語。
三、原裁定以抗告人交通違規事實明確，並以原處分機關援引處罰條文有誤，撤銷原
    處分，另為處分，固非無見。惟查，原裁定撤銷原處分機關關於抗告人超速駕駛
    部分之裁罰，並未敘明該部分裁罰，有何不當之處，即予以撤銷，已有不合。次
    查，舉發通知單違規事實原記載「不受稽查，經現場攔停後請駕駛人出示駕、行
    照，當場拒絕出示證件」，而證人陳隆應於原法院調查時證述：抗告人有拿駕駛
    執照出來，但未拿行車執照等語。證人陳隆應之證詞，即與舉發通知單之記載內
    容不合。實情如何，尚待查明。原裁定遽行認定抗告人有未拿出駕駛執照及行車
    執照情節，據以裁罰，即有未合。又查，抗告人既有依執勤警員指示停車，且有
    提出駕駛執照供警員處理，能否認定抗告人不服稽查，亦值斟酌。原法院未予查
    明認定，遽予撤銷原處分，另行裁罰，尚嫌率斷。抗告人指摘原裁定不當，提起
    抗告，為有理由。本院爰撤銷原裁定，並發回原法院再為調查後，妥適裁定。
四、依道路交通事件處理辦法第二十六條、刑事訴訟法第四百十三條前段，裁定如主
    文。
中      華      民      國      九十一    年      十    月      二十五  日
                              臺灣高等法院交通法庭
                                  審判長法  官  葉  麗  霞
                                        法  官  范  清  銘
                                        法  官  李  錦  樑
右正本證明與原本無異。
不得再抗告。
                                        書記官  郭  台  發
中      華      民      國      九十一    年      十    月      三十    日
